最高法院民事裁定　　　　　　　　　111年度台簡抗字第207號
再 抗告 人　吳惠華
代　理　人　陳崇善律師
上列再抗告人因吳政倫聲請對吳劉妹為監護宣告事件，聲請法官
迴避，對於中華民國111年6 月13日臺灣臺北地方法院裁定（111
年度家聲抗字第70號），提起再抗告，本院裁定如下：
    主  文
再抗告駁回。                                            
再抗告程序費用由再抗告人負擔。
    理  由
本件再抗告人以臺灣臺北地方法院（下稱臺北地院）110 年度監
宣字第157 號吳政倫聲請對吳劉妹為監護宣告事件（下稱系爭事
件）之承辦法官因伊未到庭，即誤引法條對伊裁罰，並於伊未到
場時指導吳政倫如何處理，復故意規避伊聲請複製法庭錄音資料
，執行職務有偏頗之虞，向臺北地院聲請該法官迴避，該院以11
1年度家聲字第80 號裁定駁回其聲請。再抗告人不服，提起抗告
。原法院以：系爭事件於民國111年4月29日終結，承辦法官已無
得執行之職務，無迴避之必要與實益，因而裁定維持第一審所為
駁回再抗告人聲請之裁定，駁回再抗告人之抗告。按民事訴訟法
有關法官迴避規定，依家事事件法第97條、非訟事件法第9 條規
定，於家事非訟事件準用之。又民事訴訟法第33條第1項第2款所
謂法官執行職務有偏頗之虞，係指法官對於訴訟標的有特別利害
關係，或與當事人之一造有密切之交誼或嫌怨，或基於其他情形
客觀上足疑其為不公平之審判者而言。若僅憑當事人之主觀臆測
，或不滿意法官不就當事人聲明之證據為調查，或認法官行使闡
明權、指揮訴訟失當，則不得謂其執行職務有偏頗之虞。且上開
迴避之原因，依同法第34條第2項、第284條之規定，應提出能即
時調查之證據釋明之。查再抗告人聲請法官迴避所陳上述理由，
係對系爭事件承辦法官指揮訴訟等職權事項指摘為不當，而未釋
明該法官對於該事件有何特別利害關係，或與當事人之一造有密
切之交誼或嫌怨，或其他有何客觀上足疑其為不公平之審判，徒
憑主觀臆測，謂該法官執行職務有偏頗之虞，而聲請其迴避，自
不應准許。原法院維持第一審所為駁回再抗告人聲請之裁定，理
由雖有未當，但結論並無二致，仍應維持。再抗告意旨，指摘原
裁定適用法規顯有錯誤，聲明廢棄，非有理由。
據上論結，本件再抗告為無理由。依家事事件法第97條，非訟事
件法第21條、第46條，民事訴訟法第495條之1第2項、第481條、
第449條第2項、第95條、第78條，裁定如主文。
中    華    民    國   111    年    9     月    15    日
                      最高法院民事第一庭
                          審判長法官  陳  國  禎  
                                法官  鄭  純  惠  
                                法官  邱  景  芬  
                                法官  賴  惠  慈  
                                法官  李  瑜  娟  
本件正本證明與原本無異
                                      書  記  官
中    華    民    國   111    年    9     月    21    日